臺灣板橋地方法院交通事件裁定　　　　96年度交聲字第1258號
原處分機關　交通部公路總局臺北區監理所
異　議　人　甲○○
即受處分人
上列受處分人因違反道路交通管理處罰條例案件，對於交通部公
路總局臺北區監理所於民國94年7 月1 日所為之處分（原處分案
號：北監自裁字裁40－C00000000 號），聲明異議，本院裁定如
下：
    主  文
異議駁回。
    理  由
一、原處分意旨略以：受處分人即異議人甲○○，於民國94年3
    月3 日13時59分許，駕駛車號HI－3648號自用小貨車，在臺
    北縣蘆洲事正和街，因「併排停車」違規，為臺北縣政府警
    察局蘆洲分局執勤員警查獲，並填製北縣警交字第C0000000
    0 號舉發違反道路交通管理事件通知單當場舉發。原處分機
    關依道路交通管理處罰條例第56條第1 項第6 款之規定，裁
    處異議人罰鍰新臺幣1,200 元之處分。
二、聲明異議意旨略以：異議人因對於違規事實並無意見，惟異
    議人早於92年11月15日起，即住於臺北縣蘆洲市○○街85號
    4 樓，有93年11月15日至94年11月15日房屋租賃契約、94年
    6、7月遠傳電信費帳單可證，是異議人實際上並未居住於車
    籍地之臺北縣蘆洲市○○街38巷67弄21號3 樓，故並未收受
    本件裁決書，非故意不繳罰款，詎原處分機關不查，將上開
    裁決書郵寄至前揭車籍地址，其所為送達程序無效，為此聲
    明異議，請求撤銷原處分云云。
三、按受處分人，不服第八條主管機關所為之處罰，得於接到裁
    決書之翌日起二十日內，向管轄地方法院聲明異議，道路交
    通管理處罰條例第87條第1 項。次按道路交通案件處理辦法
    第12條規定交通案件聲明異議之在途期間扣除，居住於臺灣
    地區者，當事人非居住於處罰機關所在之鄉、鎮、市（包括
    縣轄市、省轄市及院轄市），但居住於受理聲明異議案件法
    院之管轄區域者，依本標準第2條 第1 款中之「地方法院在
    途期間」欄所載日數，扣除在途期間，法院訴訟當事人在途
    期間標準第4 條定有明文。又按處理違反道路交通管理事件
  　，有關文書送達之程序，依行政程序法之規定，此為違反道
    路交通管理事件統一裁罰基準及處理細則第5 條明文規定。
　　再按送達，不能依行政程序法第72條、73條規定送達者，而
    由郵政機關為送達者，得將文書寄存於送達地之郵政機關，
　　行政程序法第74條第2 項定有明文。末按交通法庭認聲明異
    議不合法律上之程式或其異議權已經喪失者，應以裁定駁回
    之，道路交通案件處理辦法第18條前段分別定有明文。
四、經查：本件異議人於前揭違規時間、地點違規併排停車而為
    警當場舉發，異議人有於警員填製之北縣警交字第C0000000
    0 號舉發違反道路交通管理事件通知單「收受通知聯者簽章
    」欄上親自簽名收受，此為異議人所不爭執，而該通知單上
    所填載之駕駛人地址為「臺北縣蘆洲市○○街38巷67弄21號
    3 樓」，此有該違規通知單移送聯1 紙在卷可憑。又本件異
    議人之汽車駕駛執照登記之地址確為「臺北縣蘆洲市○○街
    38巷67弄21號3 樓」，此有本院依職權查詢汽車駕駛人資料
    1 份在卷可稽；且被告之戶籍地址係自93年7 月14日即遷入
    同上地址，迄今仍未遷出上址乙節無誤，亦有本院依職權查
    詢異議人個人基本資料查詢結果。而本件裁決書確已於94年
    7 月7 日，按上址寄存於蘆洲中原路郵局合法送達予異議人
    ，此有交通部公路總局臺北區監理所送達證書1 紙在卷可考
    。故本件聲明異議期間，係自該送達日之翌日即94年7 月8
    日起算。縱使異議人實際上未領取該裁決書，惟原處分機關
    既係依上開法定程序送達，自已發生合法送達之效力，不因
    異議人實際上有無收受而異其效力。雖異議人辯稱：伊因不
    住車籍地，早於92年11月15日即搬到「臺北縣臺北縣蘆洲市
    ○○街85號4 樓」云云，並提出租賃契約書等件為佐，惟查
    ，異議人係遲至95年11月20日始向臺北區監理所申請增設通
    信地址，此有臺北區○○○○路監理業務通信地址申請書1
    份在卷可按，是異議人於本件裁決書於94年7 月8 日合法送
    達之後，始於95年11月20日辦理增設通信地址（即「臺北縣
    蘆洲市○○街85號4 樓」），則在異議人增設此一通信地址
    之前，原處分機關自無從查悉上開新址，故仍應認本件裁決
    書已合法送達於異議人。本件異議人既有併排停車之違規事
    實，原處分機關亦將該裁決書依法送達，而異議人遲至96年
    6 月4 日始提出第一次申訴，有蓋印原處分機關收件章之交
    通違規陳述書附卷可稽，經扣除法定在途期間2 日，異議人
    提出本件異議，明顯已逾20日之聲明異議期間，依前揭法律
    規定，其異議於法自有未合，應予駁回。
據上論斷，應依道路交通案件處理辦法第18條前段，裁定如主文
。
中　　華　　民　　國　　96　　年　　9 　　月　　20　　日
                  交通法庭法　官  林淑婷
以上正本證明與原本無異
如不服本裁定應於送達後5 日內向本院提出抗告狀
                          書記官  林金良
中　　華　　民　　國　　96　　年　　9 　　月　　20　　日
